【裁判字號】    91,訴,445
【裁判日期】    920207
【裁判案由】    偽造文書等
【裁判全文】
臺灣宜蘭地方法院刑事判決                          九十一年度訴字第四四五號
    公  訴  人  臺灣宜蘭地方法院檢察署檢察官
    被      告  甲○○  女  二.
右列被告因偽造文書等案件，經檢察官提起公訴（九十一年度偵字第一三三０號、第
一五五七號），本院判決如左：
    主  文
甲○○違反人民入出境，應向內政部警政署入出境管理局申請許可，未經申請不得入
境之規定，處有期徒刑參月，如易科罰金以參佰元折算壹日；又行使偽造私文書，足
以生損害於公眾及他人，處有期徒刑肆月，如易科罰金，以參佰元折算壹日；應執行
有期徒刑陸月，如易科罰金以參佰元折算壹日；緩刑貳年。
偽造之九十一年五月二十四日逮捕通知書上「王紅」之簽名壹枚及指印貳枚、九十一
年五月二十四日宜蘭縣警察局羅東分局公正派出所偵訊筆錄內「王紅」之簽名貳枚及
指印陸枚、九十一年五月二十四日臺灣宜蘭地方法院檢察署檢察官偵查筆錄上「王紅
」之簽名壹枚、九十一年五月二十四日刑事被告責付證書上「王紅」之簽名貳枚及指
印參枚，均沒收之。
    事  實
一、甲○○係大陸地區江蘇省淮陰市人，未向內政部警政署入出境局管理局申請許可
    入境，於民國九十一年五月六日晚上，以新台幣（下同）二十萬元之代價由偷渡
    集團安排自福建省平潭縣搭船，於同月八日，未經許可從台灣北部海岸偷渡入境
    ，隨即由年籍姓名不詳之成年男子接應至台北市某處，隔日再由該男子陪同至宜
    蘭地區從事色情交易之工作，嗣至九十一年五月二十四日下午八時許，甲○○在
    宜蘭縣羅東鎮○○路○段二三八巷十九號富堡汽車旅館二一八號房間內擬從事色
    情交易時，為警查獲，詎甲○○為掩飾身分脫免刑責，竟向警員自稱為「王紅」
    ，並於宜蘭縣警察局羅東分局逮捕通知書之私文書收據上，偽造「王紅」簽名一
    枚及指印二枚，表示「王紅」已收受逮捕通知書並持交警員，加以行使，足以生
    損害於「王紅」及刑事訴追對象之正確性。嗣又基於偽造「王紅」署押之同一犯
    意，接續於九十一年五月二十四日下午八時三十分在宜蘭縣警察局羅東分局公正
    派出所警員製作之筆錄內（含簽名二枚及指印六枚）、同日下午八時五十分在臺
    灣宜蘭地方法院檢察署檢察署檢察官內勤偵查筆錄（含簽名一枚）及刑事被告責
    付證書上（含簽名二枚、指印三枚），共計偽造「王紅」簽名六枚、指印十一枚
    ，足以生損害於「王紅」及刑事追訴權行使對象之正確性。
二、案經宜蘭縣警察局羅東分局報告臺灣宜蘭地方法院檢察署檢察官偵查起訴。
    理  由
一、右揭事實，業據被告甲○○於本院審理時供承不諱，並有九十一年五月二十四日
    逮捕通知書（含簽名一枚及指印二枚）、同日宜蘭縣警察局羅東分局公正派出所
    警員偵訊筆錄（含簽名二枚及指印六枚）、同日臺灣宜蘭地方法院檢察署檢察署
    檢察官內勤偵查筆錄（含簽名一枚）及刑事被告責付證書（含簽名二枚、指印三
    枚）在卷可稽，事證明確，被告犯行洵堪認定。
二、核被告甲○○未經許可，偷渡進入灣地區之行為，係犯國家安全法第三條第一項
    之規定，應依同法第六條第一項之規定處罰。次按刑法上所謂文書，指記載人之
    一定意思或觀念之有體物，其存在之形式，自具有多樣性，一份文書未必僅成立
    一種文書，時或存在多種文書之效力，司法警察（官）製作之逮捕通知書，其上
    有被通知人簽名捺印之欄位，茍於其上簽名捺印，顯以表徵被通知人業已收訖該
    份逮捕通知書之證明，是該份逮捕通知書之性質，自同具收據之作用，而為私文
    書。是被告甲○○於逮捕通知書上偽造「王紅」署押，係表示收受該通知單之意
    思表示，而該通知單本具有收據私文書之性質，故被告於簽收後再交還承辦警員
    ，即有行使該私文書之意思與行為，核被告此部份所為，應係犯刑法第二百十六
    條、第二百十條之行使偽造私文書罪。又被告先後在前開逮捕通知書、宜蘭縣警
    察局羅東分局公正派出所偵訊筆錄及臺灣宜蘭地方法院檢察署檢察官內勤偵查筆
    錄及刑事被告責付證書上偽造「王紅」簽名及按捺指印之所為，足以生損害於「
    王紅」及刑事訴追對象之正確性，係犯刑法第二百十七條第一項之偽造署押罪。
    被告數偽造署押之行為，均係達同一目的所為之數侵害行為，而此數行為於同時
    同地或密切接近之時地實施，侵害同一法益，致各行為之獨立性極為薄弱，依一
    般社會健全觀念，在時間差距上，難以強行區分。在刑法評價上，以視為數個舉
    動之接續施行，合為包括之一行為予以評價，較為合理，故應屬接續犯，僅論以
    一罪。（最高法院八十六年度臺上字第三二九五號判決參照）。而被告所為之接
    續偽造署押行為，乃屬偽造私文書之階段行為；偽造私文書後進而行使，偽造之
    低度行為復為行使偽造私文書之高度行為所吸收，均不另論罪。至被告於刑事被
    告責付證書上係偽造「王紅」偽造指印三枚，公訴人認係偽造指印二枚，尚有未
    洽，應予變更。經核被告所犯上開違反國家安全法第三條第一項、第六條第一項
    未經許可不得入境之規定及刑法第二百十六條、第二百十條行使偽造私文書罪間
    ，罪名互異，行為互殊，應分論併罰。爰審酌被告為逃避刑責，率然他人姓名應
    訊，行使偽造私文書、署押之犯行，侵害他人權益及國家刑罰權行使對象之正確
    性，以及犯罪之目的、手段，及其品性、生活狀況、智識程度、犯罪所生之損害
    ，及犯罪後態度等一切情狀，量處如主文所示之刑，並諭知易科罰金之折算標準
    及定其應執行之刑與諭知易科罰金之折算標準。又被告前未曾受有期徒刑以上刑
    之宣告，有臺灣宜蘭地方院檢察署刑案資料查註記錄表及臺灣高等法院被告全國
    前案紀錄表各一份在卷可憑，茲因一時失慮而罹刑典，經此偵審程序應已知警惕
    ，本院認對其所宣告之刑以暫不執行為適當，爰併予宣告緩刑二年，以勵自新。
    至被告偽造之九十一年五月二十四日逮捕通知書上之簽名一枚及指印二枚、同日
    宜蘭縣警察局羅東分局公正派出所偵訊筆錄內之簽名二枚及指印六枚、同日臺灣
    宜蘭地方法院檢察署檢察官內勤偵查筆錄上之簽名一枚及同日刑事被告責付證書
    簽名二枚、指印三枚，依刑法第二百十九條之規定，不問屬於犯人與否，均應併
    予宣告沒收。
據上論斷，應依刑事訴訟法第二百九十九條第一項前段，國家安全法第三條第一項、
第六條第一項，刑法第二百十六條、第二百十條、第四十一條第一項、第五十一條第
三款、第七十四條第一款、第二百十九條，判決如主文。
本案經檢察官賴慶祥到庭執行職務
中    華    民    國       九十二     年       二        月     七      日
                                臺灣宜蘭地方法院刑事第二庭
                                          法  官  林  楨  森
右正本證明與原本無異。
如不服本判決，應於判決送達後十日內向本院提出上訴狀( 應附繕本 )。
                                          書記官  李  明  威
中    華    民    國       九十二     年       二        月     七      日


司法院資訊處製作；財團法人民間司法改革基金會備份。
